Minutes et répertoires du notaire Émile FOULD, 7 novembre 1832 - 6 août 1880 (étude VIII)
Archives nationales (France)
- Minutes de Émile FOULD, novembre 1832 - 8 mai 1899; MC/ET/VIII/1514 - MC/ET/VIII/1833, MC/ET/VIII/1950 - MC/ET/VIII/1962, MC/ET/VIII/1979 - MC/ET/VIII/1980
  - Minutes. 1851, avril - juin, avril - juin 1851; MC/ET/VIII/1646
    - Procuration r.p., dépôt, conversion d'indemnite aux ex-possesseurs d'esclaves., 23 mai 1851; MC/ET/VIII/1646
      Nom, qualité: (M.) Pieton, Hubert Eugene.
    - Procuration r.p., dépôt, conversion d'indemnite aux ex-possesseurs d'esclaves., 23 mai 1851; MC/ET/VIII/1646
      Nom, qualité: (M.) Coeffier, Francois.
    - Mainlevee d'opposition., 23 mai 1851; MC/ET/VIII/1646
      Nom, qualité: (M.) May, Alexandre.
      Domicile: Remiremont (Vosges).
      Nom, qualité: (M.) Dosogne.
      Domicile: Paris (Paris) rue des Lavandieres-St-Opportune, 2 Bis
    - Vente, terrain, 35000 f, Vertus (Marne)., 24 mai 1851; MC/ET/VIII/1646
      Domicile: Saint-Amand-de-Vendome (Loir-et-Cher).
      Domicile: Aulnay-aux-Planches (Haute-Marne)
    - Mainlevee, hypotheque., 24 mai 1851; MC/ET/VIII/1646
      Nom, qualité: (M.) Renard, Jean Abel.
      Profession: musicien, Vincennes (Val-de-Marne).
      Domicile: Vincennes (Val-de-Marne).
      Nom, qualité: (M.) Fleutiaux, Jean Baptiste.
      Profession: employe d'octroi, Pantin (Seine-Saint-Denis).
      Domicile: Pantin (Seine-Saint-Denis).
      Profession: charpentier, Saint-Maur-des-Fosses (Val-de-Marne).
      Domicile: Saint-Maur-des-Fosses (Val-de-Marne)
    - Quittance, acompte sur remboursement d'emprunt, 570 f sur 2000 f., 24 mai 1851; MC/ET/VIII/1646
      Profession: chapentier, Saint-Maur-des-Fosses (Val-de-Marne).
      Domicile: Saint-Maur-des-Fosses (Val-de-Marne).
      Nom, qualité: (M.) Bourdier, Louis Severe.
      Profession: cultivateur, Saint-Maur-des-Fosses (Val-de-Marne).
    - Succession, notoriete., 24 mai 1851; MC/ET/VIII/1646
      Nom, qualité: (M.) Dezere, Louis Rene.
      Domicile: Paris (Paris) rue Saint-Maur, 97
    - Procuration r.p., dépôt, conversion d'indemnite aux ex-possesseurs d'esclaves., 26 mai 1851; MC/ET/VIII/1646
      Nom, qualité: (M.) Bedier, Benjamin.
      Profession: négociant, Saint-Denis (reunion (la)).
    - Procuration r.p., dépôt, vente de rente etat 5%, 150 f., 26 mai 1851; MC/ET/VIII/1646
      Nom, qualité: (M.) Lescure de, Charles Marie Edmond.
      Domicile: Mende (Lozère).
    - Procuration acte, recouvrement de créances., 28 mai 1851; MC/ET/VIII/1646
      Nom, qualité: (M.) Isabey, Jean Baptiste.
      Profession: peintre, Paris (Paris).
      Domicile: Paris (Paris) Palais de l'Institut.
      Nom, qualité: (Mme ou Mlle) Maystre, Eugenie.
    - Succession, notoriete., 28 mai 1851; MC/ET/VIII/1646
    - Procuration r.p., dépôt, conversion d'indemnite aux ex-possesseurs d'esclaves., 28 mai 1851; MC/ET/VIII/1646
      Nom, qualité: (M.) Casadavant, Jean Pierre Robert Theophile.
      Nom, qualité: (M.) Remy, Charlery.
      Domicile: Trois-Ilets (martinique (la)).
      Nom, qualité: (M.) Brafin, Edmond.
      Profession: propriétaire, négociant, Saint-Pierre (martinique (la)).
      Nom, qualité: (M.) Sainte-Croix-Simonnet, Jacques Dominique.
      Domicile: Lamentin (martinique (la)).
      Nom, qualité: (Mme ou Mlle) Delille, Marguerite Adelaide.
      Relations: séparé(e) de biens de l'intervenant 6.
      Nom, qualité: (M.) Casadavant, Pierre Robert Theophile.
      Intervenant 8, en deuxième partie:
    - Mainlevee, hypotheque., 30 mai 1851; MC/ET/VIII/1646
      Nom, qualité: (M.) Boudier, Louis Severe.
    - Procuration r.p., dépôt, vente de rente etat 3%, 47 f., 30 mai 1851; MC/ET/VIII/1646
      Nom, qualité: (M.) Lethore, Arsene Stanislas.
      Profession: cultivateur, Neuville-Chant-d'Oisel (la) (Seine-Maritime).
      Domicile: Neuville-Chant-d'Oisel (la) (Seine-Maritime).
    - Quittance, somme, 2090 f., 30 mai 1851; MC/ET/VIII/1646
      Nom, qualité: (M.) Devaut, Emile.
      Profession: avoué,Paris (Paris).
      Domicile: Paris (Paris) rue de la Monnaie, 9.
      Nom, qualité: (M.) Veillet, Gilles Francois.
      Profession: nourrisseur, Paris (Paris).
      Domicile: Paris (Paris) rue de Bercy, 18.
    - Mainlevee, hypotheque., 31 mai 1851; MC/ET/VIII/1646
      Nom, qualité: (M.) Lacarriere, Auguste.
      Profession: fabricant de bronzes, Paris (Paris).
      Domicile: Paris (Paris) rue Sainte-Elisabeth, 9.
      Nom, qualité: (M.) David.
      Nom, qualité: (M.) Sacareau
    - Mainlevee, hypotheque., 2 juin 1851; MC/ET/VIII/1646
      Nom, qualité: (Mme ou Mlle) Naviez, Adelaide Cecile.
      Domicile: Paris (Paris) rue Culture-Ste-Catherine, 22.
      Nom, qualité: (M.) Saccareau
    - Vente par Jeanne-Madeleine Desgrais, veuve d'Etienne-Marcel Trouillet, propriétaire à Clichy, Etienne-Marie Trouillet et Pierre-Médard Trouillet, cultivateur à Clichy, d'un terrain aux Batignolles-Monceaux, lieu-dit Les Plantes, à la Compagnie de chemin de fer de Paris à Saint-Germain., 4 juin 1851; MC/ET/VIII/1646
      acte de vente; Clichy (Hauts-de-Seine); Batignolles-Monceaux (ancienne commune); Desgrais, Jeanne-Madeleine; Trouillet, Etienne-Marcel; Trouillet, Etienne-Marie; Trouillet, Pierre-Médard; agriculteur
    - Vente, terrain, 500 f, Batignolles-Monceaux (Paris) Plantes (les)., 4 juin 1851; MC/ET/VIII/1646
      Nom, qualité: (Mme ou Mlle) Desgrais, Jeanne Madeleine.
      Domicile: Clichy (Hauts-de-Seine).
      Nom, qualité: (M.) Trouillet, Etienne Marcel.
      Nom, qualité: (M.) Trouillet, Etienne Marie.
      Profession: cultivateur, Clichy (Hauts-de-Seine).
      Nom, qualité: (M.) Trouillet, Pierre Medard.
      Profession: ciltivateur, Clichy (Hauts-de-Seine).
      Nom: Compagnie de Chemin-De-Fer de Saint-Germain.
    - Traite, remplacement de service militaire, 1500 f., 4 juin 1851; MC/ET/VIII/1646
      Nom, qualité: (M.) Coulon, Louis Francois.
      Domicile: Paris (Paris) rue du Faubourg-St-Germain, 15.
      Nom, qualité: (M.) Annezin, Jacques.
      Profession: agent d'affaires, Paris (Paris).
      Domicile: Paris (Paris) boulevard Beaumarchais, 4
    - Quittance, reglement de dette, 357 f., 4 juin 1851; MC/ET/VIII/1646
      Nom, qualité: (M.) Guille, Jean Louis.
      Profession: boucher, Chartres (Eure-et-Loir).
      Domicile: Chartres (Eure-et-Loir).
      Nom, qualité: (M.) Guille, Abdon.
      Profession: cultivateur, Beaulieu (Eure-et-Loir).
      Domicile: Beaulieu (Eure-et-Loir)
    - Succession, renonciation., 4 juin 1851; MC/ET/VIII/1646
      Nom, qualité: (M.) Gauch, Jean Nicolas.
    - Mainlevee, hypotheque., 4 juin 1851; MC/ET/VIII/1646
      Nom, qualité: (M.) May, Goudchaux.
      Domicile: Paris (Paris) rue Richelieu, 24.
      Domicile: Paris (Paris) rue Ticquetonne, 11.
      Nom, qualité: (M.) Battu, Pierre Marie.
      Profession: entrepreneur de peinture, Paris.
      Domicile: Paris (Paris) rue de Bellechasse, 26
    - Mainlevee d'opposition., 5 juin 1851; MC/ET/VIII/1646
      Nom, qualité: (M.) Gillet, Benoit Michel.
      Domicile: Paris (Paris) quai de Bethume, 6.
      Nom, qualité: (M.) Guillard, Pierre Stanislas.
      Domicile: Paris (Paris) rue de Lourcine, 112.
      Nom, qualité: (M.) Houille.
      Profession: employe à l'assistance-publique
    - Mariage., 5 juin 1851; MC/ET/VIII/1646
      Nom, qualité: (M.) Cassella, Emmanuel.
      Profession: ouvrier en peignes, Paris (Paris).
      Domicile: Paris (Paris) rue Saint-Denis, 190.
      Nom, qualité: (M.) Cassella, Herz.
      Nom, qualité: (Mme ou Mlle) Cannot, Barbara.
      Domicile: Paris (Paris) rue du Temple, 56.
      Nom, qualité: (M.) Cannot, Nicolaus.
      Domicile: Worms (allemagne)
    - Mainlevee, hypotheque., 7 juin 1851; MC/ET/VIII/1646
      Nom, qualité: (M.) Caron, Maurice.
      Domicile: Paris (Paris) rue des Vieilles-Etuves-St-Honore, 5.
      Nom, qualité: (M.) Chevrey-Rameau, Charles Victor.
      Profession: avoué,Versailles (Yvelines).
      Domicile: Versailles (Yvelines).
      Nom, qualité: (M.) Crescent, Marin Pierre Jules.
      Profession: greffier de la justice de paix (ancien), Argenteuil (95).
      Domicile: Argenteuil (95)
    - Procuration r.p., dépôt, conversion d'indemnite aux ex-possesseurs d'esclaves., 10 juin 1851; MC/ET/VIII/1646
      Nom, qualité: (M.) Mais, Pierre Joseph.
      Profession: négociant, Nantes (Loire-Atlantique).
      Domicile: Nantes (Loire-Atlantique).
      Profession: employe de banque, Paris (Paris).
    - Procuration r.p., dépôt, vente de rente etat 5%, 4240 f., 10 juin 1851; MC/ET/VIII/1646
      Nom, qualité: (M.) Kenny, Alexandre Charles.
      Domicile: Cassel (allemagne).
    - Procuration r.p., dépôt, vente de rente etat 5%, 700 f., 11 juin 1851; MC/ET/VIII/1646
      Nom: Banque Fould et Fould-Oppenheim.
    - Quittance, dépôt, legs, 44900 f., 12 juin 1851; MC/ET/VIII/1646
      Nom, qualité: (M.) Bassani, Graziado Graziano.
      Domicile: Paris (Paris) rue Saint-Georges, 16.
      Nom, qualité: (M.) Bassani, Samuel.
      Domicile: Verone (italie).
      Nom, qualité: (M.) Bassani, Angelo.
      Profession: banquier, Verone (italie).
      Nom, qualité: (M.) Bassani, Giacomo.
      Nom, qualité: (M.) Bassani, Mandolino.
      Domicile: Verone (italie)
    - Procuration r.p., dépôt, vente de rente etat 5%, 45 f., 13 juin 1851; MC/ET/VIII/1646
      Nom, qualité: (M.) Faucon, Louis Auguste Modeste.
      Profession: tisserand, Saint-Jean-de-Cardonnay (Seine-Maritime).
      Domicile: Saint-Jean-du-Cardonnay (Seine-Maritime).
    - Procuration r.p., dépôt, conversion d'indemnite aux ex-possesseurs d'esclaves., 14 juin 1851; MC/ET/VIII/1646
      Nom, qualité: (personne morale) Remond (hoirs).
      Nom, qualité: (M.) Remond.
    - Cahier des charges, adjudication de ferme, 75000 f, Meautis (Manche) Ormeaux (les)., 14 juin 1851; MC/ET/VIII/1646
      Nom, qualité: (Mme ou Mlle) Baquesne, Aglae.
      Nom, qualité: (M.) Laveissiere, Guillaume Felix.
    - Procuration acte, dépôt, consentement à mariage., 16 juin 1851; MC/ET/VIII/1646
      Nom, qualité: (M.) Dumas, Emile.
      Domicile: Batignolles-Monceaux (les) (Paris) rue des Moulins, 5.
      Nom, qualité: (Mme ou Mlle) Dumas, Helene Nilly.
      Relations: fille de l'intervenant 1.
      Nom, qualité: (M.) Dumas, Charles.
      Domicile: Paris (Paris) rue Hauteville, 89
    - Mariage., 16 juin 1851; MC/ET/VIII/1646
      Nom, qualité: (M.) Buxtorf, Bernard Jean Baptiste.
      Profession: directeur du comptoir-national, Troyes (Aube).
      Domicile: Troyes (Aube).
      Nom, qualité: (M.) Buxtorf, Emanuel.
      Profession: négociant, Saint-Martin-des-Vignons (Aube).
      Domicile: Saint-Martin-des-Vignons (Aube).
      Nom, qualité: (Mme ou Mlle) Dumas, Helene Nelly.
      Domicile: Batignolles-Monceaux (les) (Paris) rue des Moulins, 5
    - Mainlevee, hypotheque, garantie, 40000 f., 16 juin 1851; MC/ET/VIII/1646
      Nom, qualité: (M.) David, Etienne.
      Profession: entrepreneur de maconnerie, Paris (Paris).
      Domicile: Paris (Paris) rue d'Estrees, 20.
      Nom, qualité: (M.) Sacareau, Pierre.
      Profession: entrepreneur de charpentes, Paris (Paris).
      Nom, qualité: (M.) Abeille, Honore Jean Adolphe.
      Domicile: Paris (Paris) rue Basse-du-Rempart, 48
    - Mariage., 16 juin 1851; MC/ET/VIII/1646
      Nom, qualité: (M.) Grumbach, Daniel.
      Nom, qualité: (M.) Grimbach, Isaac.
      Profession: négociant, Sarreguemines (Meurthe-et-Moselle).
      Domicile: Sarreguemines (Meurthe-et-Moselle).
      Nom, qualité: (Mme ou Mlle) Levy, Sarah.
      Profession: marchand de chevaux, Thiaucourt (Meurthe-et-Moselle).
      Domicile: Thiaucourt (Meurthe-et-Moselle)
    - Mainlevee, hypotheque., 16 juin 1851; MC/ET/VIII/1646
      Domicile: Paris (Paris) rue du Faubourg-St-Honore, 27.
      Nom, qualité: (M.) Sacareau, Pierre
    - Succession, notoriete., 18 juin 1851; MC/ET/VIII/1646
      Nom, qualité: (M.) Gallien, Paul.
      Domicile: Paris (Paris) rue du Faubourg-du-Temple, 52
    - Cahier des charges, immeuble, 151000 f, Paris (Paris) rue du Faubourg-St-Antoine, 5-7, la Belle-Fermiere., 18 juin 1851; MC/ET/VIII/1646
      Domicile: Paris (Paris) rue Saint-Lazare, 2
    - Depot de pieces, conseil de famille., 19 juin 1851; MC/ET/VIII/1646
      Nom, qualité: (personne morale) Millot de Lorre (enfants).
      Domicile: Precheur (le) (martinique (la))
    - Reconnaissance, dissolution de société., 21 juin 1851; MC/ET/VIII/1646
      Nom, qualité: (Mme ou Mlle) Moire, Marie Louise Appoline.
      Domicile: Paris (Paris) rue du Faubourg-Poissonniere, 136.
      Relations: veuve de l'intervenant 2, legataire de l'intervenant 2.
      Nom, qualité: (M.) Rembert, Jean Baptiste Leon.
      Nom, qualité: (M.) Michaux, Augustin Joseph.
      Profession: fabricant d'appret, Belleville (Paris).
      Domicile: Belleville (Paris) rue du Bois, 12.
      Relations: héritier de l'intervenant 2
    - Procuration acte, cession de concessions dans des mines d'or et d'argent, San-Miguel (guatemala)., 21 juin 1851; MC/ET/VIII/1646
      Nom, qualité: (M.) Bazire, Francois Alphonse.
      Profession: négociant, Ciudad-Guatemala (guatemala).
      Domicile: Ciudad-Guatemala (guatemala).
      Nom, qualité: (M.) Boulland, Louis Guy.
      Domicile: Paris (Paris) boulevard Beaumarchais, 37
    - Procuration acte, dépôt, gestion de biens et affaires., 21 juin 1851; MC/ET/VIII/1646
      Nom, qualité: (M.) Billow, John Christopher.
      Profession: négociant, Gothembourg (suede).
      Domicile: Gothembourg (suede).
      Nom, qualité: (M.) Mairin, Louis.
      Profession: representant de maisons etrangeres, Paris.
      Domicile: Paris (Paris) rue de la Bruyere, 18
    - Succession, notoriete, depot., 23 juin 1851; MC/ET/VIII/1646
      Domicile: Grand'Anse (la) (martinique (la))
    - Procuration r.p., dépôt, vente de rente etat 5%, 50 f., 23 juin 1851; MC/ET/VIII/1646
      Nom, qualité: (M.) Gueroult, Jacques Augustin.
      Profession: notaire, Rouen (Seine-Maritime).
    - Quittance, adjudication de maison, 30100 f, Paris (Paris) rue Mouffetard, 291 X rue des Fosses-St-Marcel., 24 juin 1851; MC/ET/VIII/1646
      Nom, qualité: (personne morale) Courtoin.
      Nom, qualité: (M.) Courtois, Jean Marie.
      Domicile: Paris (Paris) rue Mouffetard, 291.
      Nom, qualité: (M.) Courvoisier, Joseph Felix.
      Profession: négociant, Bercy (Paris).
      Domicile: Bercy (Paris) Port (le), 40.
      Relations: representant(e) de l'intervenant 4.
      Nom: Maison Courvoisier Caboche et Cie.
      Domicile: Bercy (Paris) Port (le), 40
    - Paiement de terrains expropriés à Clichy et aux Batignolles pour les lignes de chemin de fer Paris à Saint-Germain et Paris-Versailles (rive droite)., 25 juin 1851; MC/ET/VIII/1646
      Clichy (Hauts-de-Seine)
    - Procuration r.p., dépôt, vente de rente etat 5%, 71 f., 25 juin 1851; MC/ET/VIII/1646
      Nom, qualité: (M.) Crettier, Georges.
      Profession: horloger, Saint-Etienne (Loire).
      Domicile: Paris (Paris) rue Bergere,, 22
    - Quittance, somme, 6000 f., 25 juin 1851; MC/ET/VIII/1646
      Nom, qualité: (M.) Mulat, Gabriel Adolphe.
      Domicile: Paris (Paris) rue des Bons-Enfants, 21.
      Nom, qualité: (M.) Yvonnet, Alphonse.
      Domicile: Paris (Paris) rue Neuve-des-Petits-Champs, 29.
      Nom, qualité: (Mme ou Mlle) Colan, Madeleine Victoire.
      Relations: veuve de l'intervenant 4, subrogé(e) de l'intervenant 2.
      Nom, qualité: (M.) Fraix, Jean Marie.
      Profession: employe à la banque-de-France, Paris (Paris).
      Relations: héritier de l'intervenant 4, subrogé(e) de l'intervenant 2.
      Nom, qualité: (M.) Fraix, Charles Rene.
      Profession: employe à la compagnie d'assurance-l'union, Paris (Paris).
      Relations: héritier de l'intervenant 4, subrogé(e) de l'intervenant 2
    - Cession, convention, terrains, 937 f, Batignolles-Monceaux (Paris) Plantes (les)., 25 juin 1851; MC/ET/VIII/1646
      Nom, qualité: (M.) Deguingand, Elie.
      Domicile: Batignolles-Monceaux (les) (Paris) place Levis, 5.
      Nom: Compagnie de Chemin-De-Fer Paris-St-Germain
    - Quittance, terrains (7), 3643 f, Clichy (Hauts-de-Seine) Guigne-Chien., 25 juin 1851; MC/ET/VIII/1646
      Nom: Compagnie de Chemin-De-Fer Paris-St-Germain.
      Nom, qualité: (personne morale) Compagnie de Chemin-De-Fer Paris-St-Cloud-Versailles
    - Obligation, emprunt, 20300 f., 26 juin 1851; MC/ET/VIII/1646
      Nom, qualité: (Mme ou Mlle) Gallien, Desiree Madeleine Suzanne.
      Nom, qualité: (M.) Oudin, Nicolas Victor.
      Profession: négociant (ancien), Paris (Paris).
      Nom, qualité: (M.) Durufle, Antoine Victor Leon.
      Domicile: Ternes (les) (Paris) avenue de la Porte-Maillot, 18
    - Procuration r.p., dépôt, conversion d'indemnite aux ex-possesseurs d'esclaves., 27 juin 1851; MC/ET/VIII/1646
      Nom, qualité: (M.) Houdaille, Maurice Rose.
      Profession: capitaine d'infanterie de marine.
      Nom, qualité: (Mme ou Mlle) Coqueran, Irma.
    - Vente, terrain, 575 f, Paris (Paris) rue du Cirque, 115 (ancien Terrain de l'Hotel Stacpoole)., 27 juin 1851; MC/ET/VIII/1646
      Nom, qualité: (M.) Thome, Joseph.
      Profession: entrepreneur de batiments, Paris (Paris).
      Domicile: Paris (Paris) rue Newton, 12.
      Nom, qualité: (M.) Deschamps, Jean Eugene.
      Profession: bijoutier, Paris (Paris).
      Domicile: Paris (Paris) Palais-National, 19
  - Minutes. 1851, juillet - septembre, juillet - septembre 1851; MC/ET/VIII/1647
    Informations concernant le classemen t:
    - Procuration r.p., dépôt, vente de rente etat 5%, 41 f., 1er juillet 1851; MC/ET/VIII/1647
      Nom, qualité: (M.) Desclee, Aime Joseph.
      Domicile: Renaix (Loir-et-Cher).
    - Procuration r.p., dépôt, vente de rente etat 5%, 610 f., 3 juillet 1851; MC/ET/VIII/1647
      Nom, qualité: (M.) Schuyler, Adoniah (fils).
      Domicile: Stonehouse (angleterre).
      Relations: héritier de l'intervenant 2, fils de l'intervenant 2.
      Nom, qualité: (M.) Schuyler, Adoniah (pere).
    - Procuration rente publique, dépôt, conversion d'indemnite aux ex-possesseurs d'esclaves., 5 juillet 1851; MC/ET/VIII/1647
      Nom, qualité: (Mme ou Mlle) Duval, Antoinette.
      Domicile: Lorrain (le) (martinique (la)).
      Nom, qualité: (M.) Therenel-Ducoudray, Jean Charles.
      Nom, qualité: (M.) Tascher de Lapagerie, Eugene.
      Profession: capitaine du port, Saint-Pierre (martinique (la)).
      Nom, qualité: (Mme ou Mlle) Sainte-Rose, Sophie.
      Nom, qualité: (M.) Joyau, Jean Victor.
      Profession: notaire, Trinite (lla) (martinique (la)).
      Nom, qualité: (M.) Adrien Dit Oxane.
      Domicile: Trois-Ilets (les) (martinique (la)).
      Nom, qualité: (M.) Laclef, Julien.
      Nom, qualité: (M.) Dumas, Louis.
      Domicile: Macouba (martinique (la)).
      Nom, qualité: (M.) Roy-Meshuit, Sainte-Rose.
      Domicile: Lamentin (le) (martinique (la)).
      Nom, qualité: (M.) Richaume-Lacour, Francois Vital.
      Domicile: Vauclin (martinique (la)).
      Intervenant 11, en première partie:
      Nom, qualité: (M.) Lemesle, Denis.
      Intervenant 12, en deuxième partie:
      Intervenant 13, en première partie:
      Nom, qualité: (M.) Bayardelle, Jean Louis.
      Intervenant 14, en première partie:
      Nom, qualité: (M.) Laville, Louis.
      Intervenant 15, en première partie:
      Nom, qualité: (Mme ou Mlle) Laville, Cecile.
      Domicile: Lorrain (le) (martinique (la))
    - Mainlevee, hypotheque., 5 juillet 1851; MC/ET/VIII/1647
      Nom, qualité: (M.) Terray de Morel-Vinde, Charles Louis.
      Profession: conseiller à la cour d'appel, Paris (Paris).
      Domicile: Paris (Paris) boulevard de la Madeleine, 13.
      Nom, qualité: (M.) Terray de Morel-Vinde.
    - Obligation, emprunt, 4200 f., 5 juillet 1851; MC/ET/VIII/1647
      Nom, qualité: (M.) Deleutre, Antoine Francois Joseph.
      Domicile: Bonn (allemagne).
      Nom, qualité: (M.) Mayer, Maurice.
      Profession: orfevre, Paris (Paris).
      Domicile: Paris (Paris) rue Vivienne, 22
    - Procuration r.p., dépôt, vente de rente etat 5%, 101 f., 5 juillet 1851; MC/ET/VIII/1647
      Nom, qualité: (M.) Chatelain, Antoine.
      Profession: curé, Sainte-Foy-les-Lyon (Rhône).
      Domicile: Sainte-Foy-les-Lyon (Rhône).
    - Procuration r.p., dépôt, conversion d'indemnite aux ex-possesseurs d'esclaves., 7 juillet 1851; MC/ET/VIII/1647
      Nom, qualité: (M.) Leconte-De-Lisle, Charles Marie.
      Nom, qualité: (M.) Leconte-De-Lisle, Alfred.
      Relations: fils de l'intervenant 1, associé(e) de l'intervenant 1.
    - Mainlevee d'opposition., 8 juillet 1851; MC/ET/VIII/1647
      Nom, qualité: (M.) Guerry, Louis Pierre Etienne Gabriel.
      Domicile: Paris (Paris) rue de l'Universite, 90.
      Nom, qualité: (M.) Valles, Charles.
      Nom, qualité: (M.) Buyck, Jean Francois.
      Domicile: Paris (Paris) rue Saint-Honore, 84.
      Nom, qualité: (M.) Roger, Frederic Dieudonne.
      Profession: courrier des malles-postes
    - Obligation, emprunt, 15000 f., 8 juillet 1851; MC/ET/VIII/1647
      Nom, qualité: (M.) Eydoux, Joseph Vincent Antoine.
      Profession: receveur de l'enregistrement, Saint-Saens (Seine-Maritime).
      Domicile: Saint-Saens (Seine-Maritime).
      Nom, qualité: (M.) Voisin, Augustin.
      Domicile: Paris (Paris) rue Montmartre, 39
    - Sous-bail, maison, loyer, 2700 f, Paris (Paris) rue du Faubourg-St-Honore, 48., 9 juillet 1851; MC/ET/VIII/1647
      Nom, qualité: (M.) Lacroix, Pierre Francois Achille.
      Profession: mercier (marchand), Paris (Paris).
      Domicile: Paris (Paris) rue du Faubourg-St-Honore, 50.
      Nom, qualité: (M.) Housset, Jacques Isidore.
      Profession: marchand de cristaux, Paris (Paris).
      Domicile: Paris (Paris) rue du Faubourg-St-Honore, 48
    - Vente, terrain, 10000 f, Saint-Cloud (Hauts-de-Seine)., 10 juillet 1851; MC/ET/VIII/1647
      Profession: entrepreneur de travaux-publics, Paris (Paris).
      Domicile: Paris (Paris) rue de l'Isly, 7
    - Procuration acte, gestions de biens et affaires., 10 juillet 1851; MC/ET/VIII/1647
      Nom, qualité: (M.) Dassier, Auguste.
      Domicile: Paris (Paris) rue de la Victoire, 62.
      Nom, qualité: (M.) Mussard, Henri.
      Domicile: Paris (Paris) rue Saint-Lazare, 80
    - Procuration acte, gestion de biens et affaires., 10 juillet 1851; MC/ET/VIII/1647
      Nom, qualité: (M.) Escoffier, Claude.
      Profession: agent d'affaires, Besancon (Doubs).
      Domicile: Besancon (Doubs).
      Nom, qualité: (M.) Quesnot
    - Tutelle, compte, compte, 6856 f., 11 juillet 1851; MC/ET/VIII/1647
      Nom, qualité: (M.) Halinbourg, Alkan.
      Domicile: Paris (Paris) rue Quincampoix, 13.
      Nom, qualité: (M.) Halinbourg, Joseph.
      Profession: négociant (commis), Boulogne-sur-Mer (Pas-de-Calais).
      Domicile: Boulogne-sur-Mer (Pas-de-Calais).
      Relations: pupille de l'intervenant 1, fils de l'intervenant 1.
      Nom, qualité: (Mme ou Mlle) Halinbourg, Virginie Therese.
      Domicile: Paris (Paris) rue Thevenot, 27.
      Relations: pupille de l'intervenant 1, fille de l'intervenant 1, épouse de l'intervenant 4.
      Nom, qualité: (M.) Handvogel, Ignace Hippolyte.
      Profession: medecin, Paris (Paris).
      Nom, qualité: (Mme ou Mlle) Halinbourg, Mathilde.
      Profession: employee, Paris (Paris).
      Domicile: Paris (Paris) rue Saint-Honore, passage d'Aligre.
      Relations: pupille de l'intervenant 1, fille de l'intervenant 1.
      Nom, qualité: (M.) Halinbourg, Mayer David Jules.
      Domicile: Paris (Paris) rue Bourbon-Villeneuve, 59.
      Relations: pupille de l'intervenant 1, fils de l'intervenant 1
    - Mariage., 12 juillet 1851; MC/ET/VIII/1647
      Nom, qualité: (M.) Chapel, Severe Hippolyte.
      Profession: empploye, Paris (Paris).
      Domicile: Paris (Paris) rue de Beaune, 12.
      Nom, qualité: (M.) Chapel, Jean Francois.
      Profession: scieur-de-long.